臺灣臺東地方法院刑事判決　　　　　　　 96年度易字第273號
公　訴　人　臺東地方法院檢察署檢察官
被　　　告　乙○○
上列被告因竊盜等案件，經檢察官提起公訴 (96年度偵字第1589
號、第1643號)及追加起訴 (96年度偵字第1779號、第1825號、9
6年度毒偵字第331號)，被告於本院準備程序進行中就被訴事實
為有罪之陳述，經本院合議庭裁定由受命法官獨任進行簡式審判
程序，判決如下：
    主    文
乙○○共同竊盜，累犯，處有期徒刑參月；又攜帶兇器竊盜，累
犯，處有期徒刑柒月；又竊盜，累犯，處有期徒刑參月；又竊盜
，累犯，處有期徒刑參月，扣案之機車鑰匙壹支沒收之；又施用
第一級毒品，累犯，處有期徒刑柒月，扣案之注射針筒壹支、束
帶壹條均沒收之；又攜帶兇器於夜間侵入住宅竊盜，累犯，處有
期徒刑捌月，扣案之鐵鎚貳支、鯉魚鉗參支、破壞剪貳支、螺絲
起子伍支、鑿子貳支、園藝剪壹支、鋸片壹支、萬用鑰匙壹支、
小刀片壹支均沒收之；應執行有期徒刑貳年肆月，扣案之注射針
筒壹支、束帶壹條、鐵鎚貳支、鯉魚鉗參支、破壞剪貳支、螺絲
起子伍支、鑿子貳支、園藝剪壹支、鋸片壹支、萬用鑰匙壹支、
小刀片壹支、機車鑰匙壹支均沒收之
    事    實
一、乙○○前於民國94年間因竊盜案件，經本院以94年度少連易
    字第3號判處有期徒刑1年6月確定，於95年12月1日縮刑期滿
    假釋出獄，並於96年1月1日保護管束期滿執行完畢，詎猶不
    知悔改，分別為下列犯罪行為:
(一)乙○○基於意圖為自己不法所有之犯意聯絡，先於96年5月
    15日凌晨2時許，在臺東縣臺東市○○路與鐵花路87巷交岔
    口附近，和丙○○ (另案審理中)共同使用林永明所有，停
    放該地，車號WU－7116號自小貨車1輛代步 (另案為無罪之
    諭知)。後於同日凌晨4時許，由乙○○駕駛上開自小貨車搭
    載丙○○行經臺東縣臺東市○○街268號前空地時，即將丁○○所有放置於該處之白鐵製狗籠1個共同搬運至自小貨車
    上而竊取得逞，丙○○與乙○○旋即將該白鐵製狗籠變賣，
    牟利新臺幣 (下同)3,000 元平分花用。嗣即將上開車號WU-
    7116號自小貨車駛回原地停放。
(二)乙○○另基於意圖為自己不法所有之犯意，於96年6月21日
    凌晨2時20分許，在臺東縣臺東市○○○路255巷3號前，持
    客觀上足供兇器使用之扳手1支，將蘇停放於該處之拼裝
    三輪車上之電瓶螺絲鬆開，再竊取該三輪車上之電瓶2個得
    逞，嗣因警方調閱路口監視器錄影畫面，始查獲上情。
(三)乙○○另又基於意圖為自己不法所有之犯意，於96年6月22
    日凌晨4時30分許，在臺東縣臺東市○○路○段892巷26號旁
    倉庫內，徒手竊取張國基所有，供烤鶼用之圓形白鐵器具1
    個，旋即將該圓形白鐵器具變賣牟利500元花用殆盡。
(四)乙○○復另基於意圖為自己不法所有之犯意，於96年7月25
    日下午3時許，以自備鑰匙1把竊取郭彥雄停放於臺東縣臺東
    市○○街80巷12號前之車號PTN－885號重型機車供己代步使
    用。
(五)乙○○前因施用毒品案件，經本院以94年度毒聲字第109號
    裁定令入勒戒處所觀察、勒戒後，認無繼續施用毒品之傾向
    ，於94年11月23日釋放，並由臺灣臺東地方法院檢察署檢察
    官於94年11月30日以94年度毒偵字第207號、第292號及第29
    3號為不起訴之處分確定。猶不知悔改，明知海洛因屬毒品
    危害防制條例第2條第2項第1款所列之第一級毒品，未經許
    可，不得非法持用、施用。竟基於施用第一級毒品海洛因之
    犯意，於96年7月31日中午12時許，在臺東縣臺東市○○路
    局車站公廁內，以針筒注射方式，施用第一級毒品海洛因1
    次，嗣於翌日即96年8月1日上午10時許為警採集乙○○尿液
    送驗後，呈嗎啡及可待因陽性反應，始查知上情。
(六)乙○○另再基於意圖為自己不法所有之犯意，於96年7月31
    日晚上10時20分許，持客觀上足供兇器使用之螺絲起子及虎
    頭鉗各1支，侵入位在臺東縣臺東市○○路○段550巷旁有人
    居住之「辣妹檳榔攤」內，先以螺絲起子破壞卡拉OK主機鎖
    ，再以老虎鉗剪斷卡拉OK主機之電線後，將江坤德所有之卡
    拉OK音波擴大器及卡拉OK電腦投幣系統各1臺竊取得逞。嗣
    因乙○○另案遭本院通緝，警方於96年7月31日晚上11時15
    分許，在臺東縣臺東市○○○路131號前緝獲乙○○騎乘上
    開車號PTN－885號之贓車，於該車腳踏墊下，當場查獲注射
    針筒1支及束帶1條，於該車置物箱內，則查獲鐵鎚2支、鯉
    魚鉗3支、破壞剪2支、螺絲起子5支、鑿子2支、園藝剪1支
    、鋸片1支、萬用鑰匙1支、小刀片1支、機車鑰匙1支，始悉
    上情。
二、案經臺東縣警察局臺東分局報請報請臺灣臺東地方法院檢察
    署檢察官偵查後起訴及追加起訴。
    理    由
一、本件被告乙○○所犯係死刑、無期徒刑、最輕本刑為3年以
    上有期徒刑以外之罪，其於準備程序中就被訴事實為有罪之
    陳述，經告知簡式審判程序之旨，並聽取公訴人及被告之意
    見後，本院認為適宜而依刑事訴訟法第273條之1第1項規定
    ，合議裁定由受命法官獨任進行簡式審判程序，合先敘明。
二、據以論罪之證據名稱：
(一)被告於警詢、偵查中及本院審理時之自白: 被告坦承全部犯
    罪事實。
(二)證人丁○○於警詢中之證詞: 證明被告等2人於前揭時、地
    竊取其所有白鐵狗籠之事實。
(三)證人即共犯丙○○於警詢、偵查中及本院審理時之證述: 證
    明有與被告共同竊盜丁○○所有白鐵狗籠1個，並賣得3,000
    元朋分花用之事實。
(四)證人蘇於警詢時之證述: 證明被告於前揭時、地，持扳手
    1支竊取其所有拼裝三輪車上之電瓶2個之事實。
(五)證人張國基於警詢時之證述: 證明被告於前揭時、地，竊盜
    其所有烤鴨用圓形白鐵器具1個之事實。
(六)證人郭彥雄於警詢時之證述: 證明其所有車號PTN-885號重
    型機車於前揭時、地被竊盜之事實。
(七)臺東縣警察局臺東分局96年度偵辦毒品案件尿液採集代碼一
    覽表及慈濟大學濫用藥物檢驗中心檢驗總表各1紙: 證明被
    告同意採尿後，經檢驗呈嗎啡及可待因陽性反應之事實。
(八)證人江坤德於警詢時之證述: 證明其居住之「辣妹檳榔攤」
    內被竊盜卡拉OK音波擴大器及卡拉OK電腦投幣系統各1臺之
    事實。
(九)刑案現場測繪圖3紙、刑案現場平面圖1紙、刑案現場照片23
    張、監視器畫面翻拍照片6張、贓物認領保管單2張: 證明被
    告於上述時、地犯竊盜罪行之事實。
(十)扣案之注射針筒1支及束帶1條，於該車置物箱內，則查獲鐵
    鎚2支、鯉魚鉗3支、破壞剪2支、螺絲起子5支、鑿子2支、
    園藝剪1支、鋸片1支、萬用鑰匙1支、小刀片1支、機車鑰匙
    1支: 證明被告上揭罪行之事實。
(十一)由上述各節相互參研，可認被告自白核與事實相符，應堪採
    信，本件事證明確，被告犯行洵堪認定，應依法論科。
三、按刑法第321條第1項第3款之攜帶兇器竊盜罪，係以行為人
    攜帶兇器竊盜為其加重條件，此所謂兇器，其種類並無限制
    ，凡客觀上足以對人之生命、身體、安全構成威脅，具有危
    險性之兇器均屬之，且祇須於行竊時攜帶此種具有危險性之
    兇器為已足，並不以攜帶之初即有行兇之意圖為必要，最高
    法院著有79年臺上字第5253號判例意旨可資參照。本案被告
    乙○○所持以竊盜之扳手、螺絲起子及虎頭鉗1支，為鐵製
    器具，外型尖銳鋒利，於客觀上足對人之生命、身體安全構
    成威脅，而可作兇器使用，揆諸前揭判例意旨及說明，自與
    刑法第321條第1項第3款之構成要件相當。核被告乙○○就
    犯罪事實 (一)、(三)、(四)部分所為，均係犯刑法第320條
    第1項之普通竊盜罪。就犯罪事實 (二)部分所為，係犯刑法
    第321條第1項第3款之攜帶兇器竊盜罪。就犯罪事實 (五)部
    分之所為，係犯毒品危害防制條例第10條第1項施用第一級
    毒品罪。就犯罪事實 (六)部分所為，係犯刑法第321條第1
    項第1款、第3款之攜帶兇器夜間侵入住宅竊盜罪。被告和丙○○犯罪事實 (一)部分之犯行，有犯意聯絡及行為分擔，
    為共同正犯，應依刑法第28條規定論處。被告乙○○所犯上
    述6罪間，犯意各別，行為互殊，應予分論併罰。又被告詹
    祐意有犯罪事實欄所載之犯罪科刑執行情形，已為被告供承
    明確，復有臺灣高等法院被告全國前案紀錄表在卷可考，被
    告於前述有期徒刑執行完畢後，5年以內再故意分別犯本案6
    件有期徒刑以上之罪，均為累犯，皆應依刑法第47條第1項
    之規定，加重其刑。爰審酌被告正值盛年，不思正途營生，
    竟為滿足一己之私慾而竊盜，且於觀察勒戒後復不能戒除毒
    癮而再度施用毒品，顯見自制力薄弱，兼衡其犯罪之動機、
    目的、手段、及其品性、生活狀況、智識程度、犯罪所生之
    損害，及犯罪後均知坦承犯行，態度尚佳等一切情狀，分別
    量處如主文所示之刑，並定其應執行之刑，以資懲儆。末查
    被告乙○○前揭犯罪之時間，均在96年4月24日之後，無中
    華民國96年罪犯減刑條例之適用，併此敘明。
四、扣案之注射針筒1支及束帶1條，於該車置物箱內，則查獲鐵
    鎚2支、鯉魚鉗3支、破壞剪2支、螺絲起子5支、鑿子2支、
    園藝剪1支、鋸片1支、萬用鑰匙1支、小刀片1支、機車鑰匙
    1支，為被告所有供犯罪所用 (毒品部分)及犯罪預備之物 (
    竊盜部分)，業據被告供明在卷 (見信警偵字第0960003007
    號警卷第5頁)，應依刑法第38條第1項第2款規定沒收之。另
    被告所有供犯竊盜罪所用之扳手1支，既未扣案，復據被告
    供承已丟棄滅失 (見信警偵字第0960002826號警卷第45頁)
    ，為免執行困難，爰不另為沒收之諭知，附此敘明。
五、據上論斷，應依刑事訴訟法第273條之1第1項、第299條第1
    項前段、第310條之2、第454條，毒品危害防制條例第10條
    第1項，刑法第11條前段、第28條、第320條第1項、第321條
    第1項第1款、第3款、第47條第1項、第51條第5款、第38條
    第1項第2款，刑法施行法第1條之1第1項、第2項前段，判決
    如主文。
本案經檢察官甲○○到庭執行職務。
中　　華　　民　　國　　96　　年　　9 　　月　　27　　日
                  刑事第四庭    法  官  曾宗欽
以上正本證明與原本無異。
如不服本判決應於收受本判決後10日內向本院提出上訴書狀；上
訴書狀應敘述具體理由。未敘述上訴理由者，應於上訴期間屆滿
後20日內向本院補提理由書狀（均須按他造當事人之人數附繕本
）。「切勿逕送上級法院」。
告訴人或被害人對於本判決如有不服，請書具不服之理由狀，請
求檢察官上訴者，其上訴期間之計算係以檢察官收受判決正本之
日期為準。
                                書記官　沈茜庭
中　　華　　民　　國　　96　　年　　9　　月　 　27　　日
附錄本案論罪科刑法條全文:
刑法第320條第1項:
意圖為自己或第3人不法之所有，而竊取他人之動產者，為竊盜
罪，處5年以下有期徒刑、拘役或5百元以下罰金。
中華民國刑法第321條第1項第1款、第3款:
犯竊盜罪而有左列情形之一者，處6月以上、5年以下有期徒刑：
一、於夜間侵入住宅或有人居住之建築物、船艦或隱匿其內而犯
    之者。
三、攜帶兇器而犯之者。
毒品危害防制條例第10條:
施用第一級毒品者，處6月以上5年以下有期徒刑。
施用第二級毒品者，處3年以下有期徒刑。
